---
title: "Fernando Pessoa"
sutitle: "R Notebook"
author: "Vasco Pereira"
date: "`r Sys.Date()`"
output: html_document
params:
  words: "Termos a pesquisar separados por vírgulas"
---

```{r setup, include=FALSE}
knitr::opts_chunk$set(echo = TRUE)
# Bibliotecas necessárias
library(dplyr)
library(stringr)
library(ggplot2)
# Importar Raw Data
raw_data = readRDS("rawData.RData")

# Transformar Raw Data para doc/página

testData = vector()
for (i in 1:length(raw_data)) {
  
  testData[i] = raw_data[i] %>% unlist %>% paste(collapse = "")
}

rm(raw_data, i)

```

## Resumo

Este notebook contem uma forma simples de fazer pesquisa e extração de textos com base em um ou mais termos em todos os textos publicados do escritor português Fernando Pessoa. Os textos foram extraídos do site [Arquivo Pessoa](http://arquivopessoa.net/) a 2022.05.29, e guardados como `rawData.RData` no [repositório](https://github.com/VascoRibeiroPereira/pessoa).

```{r termos}
# Termos a pesquisar

readwords = function()# Get the project name
{ 
  params$words %>% str_split(",") %>% unlist()
}
words=readwords()

# teste
# words = c("destino", "Destino", "fado", "Fado", "destiny", "Destiny", "fate", "Fate")

```

Os termos selecionados para pesquisar foram:    
`r words`   

```{r segregar}

full_vect = integer()
for (i in words) {
    
    tmp_vect = grep(i, testData)
    full_vect = c(tmp_vect, full_vect)
    
}

full_vect = full_vect %>% unique()
final_subset = testData[full_vect]

```

Extrairam-se `r length(final_subset)` textos de Fernando Pessoa que continham os termos pretendidos.

```{r }

heter = read.delim("heter.txt", header = FALSE)
heter = heter[,1]

heter_tbl = tibble()
for (n in heter) {
        
        tmp_vect_heter = grep(n, final_subset)
        tmp_tbl = tibble(texto = tmp_vect_heter, heteronimo = n)
        heter_tbl = bind_rows(tmp_tbl, heter_tbl)
        
}

heter_tbl = heter_tbl %>% 
  arrange(texto) %>% 
  group_by(heteronimo) %>% 
  count() %>% 
  arrange(n) %>% 
  ungroup %>% 
  mutate(cumulative = cumsum(n))

heter_tbl %>% ggplot(aes(reorder(heteronimo, -n), n)) + 
  geom_col(aes(y = n)) +
  theme(axis.text.x = element_text(angle = 0, size = 8, colour = "black"),
        axis.text.y = element_text(colour = "black"),
        panel.grid.major = element_blank(), 
        panel.grid.minor = element_blank(),
        panel.background = element_blank(), 
        axis.line = element_line(colour = "grey"),
        title = element_text(face = "bold", family = "Arial"),
        plot.subtitle = element_text(face = "italic", family = "Arial"),
        plot.caption = element_text(face = "italic", family = "Arial", colour = "grey"),
        plot.background = element_rect(fill=NA),
        legend.background = element_rect(fill=NA)) +
  labs(x = "Heterónimo", 
       y = "Ocorrências",
       title = "Número de textos por heterónimo",
       subtitle = paste("Baseado nos termos de pesquisa:", paste(words, collapse = ", ")),
       caption = "Fonte: https://github.com/VascoRibeiroPereira/pessoa") +
  coord_flip()

```

```{r exportar}

# Exportação dos textos em formato txt

writeLines(final_subset, "text.txt")

```